臺灣高等法院臺中分院刑事判決　　　　　　　　　九十三年度上訴字第一六三三號
　　上　訴　人
　　即　被　告　甲○○
　　選任辯護人　賴錦源
右上訴人因違反槍砲彈藥刀械管制條例案件，不服臺灣南投地方法院九十三年度訴字
第三八○號中華民國九十三年九月十六日第一審判決（起訴案號：臺灣南投地方法院
檢察署九十三年度偵字第一七九六號），提起上訴，本院判決如左：
    主      文
上訴駁回。
    事      實
一、甲○○曾於民國八十四年間因傷害、恐嚇案件，經原審法院判處有期徒刑七月、
    四月（應執行有期徒刑九月）確定；又於八十四年間因違反肅清煙毒條例、麻醉
    藥品管理條例、竊盜、違反槍砲彈藥刀械管制條例案件，經原審法院分別判處有
    期徒刑三年二月、六月、七月、五月（應執行有期徒刑三年十一月）確定；再因
    違反槍砲彈藥刀械管制條例案件，經本院於八十五年一月十一日判處有期徒刑四
    月確定；嗣經本院就上述各罪裁定應執行有期徒刑四年九月確定。其服刑後曾於
    八十八年六月十一日假釋出監，惟因於八十五年間所犯違反槍砲彈藥刀械管制條
    例案件，經原審法院判處有期徒刑八月確定，經將假釋撤銷，復與經撤銷假釋之
    殘刑二年六月九日接續執行，甫於九十一年十一月六日縮短刑期執行完畢（九十
    一年十一月七日出監另行執行七十八年間所犯恐嚇案件宣告之刑後強制工作一年
    ，至九十二年十一月六日完畢，九十二年十一月七日出監）。詎甲○○仍不知悛
    悔，明知未經許可，不得寄藏、持有可發射子彈具有殺傷力之槍枝，竟於九十二
    年十一月七日出監後之某日至九十三年五月十四日呂碧山死亡前某日，在其位於
    南投縣埔里鎮○○○街三七六號居所，收受呂碧山（已於九十三年五月十四日死
    亡）所交付，仿ＢＥＲＥＴＴＡ廠Ｍ９型半自動手槍製造之玩具手槍換裝土造金
    屬槍管而成可發射子彈具有殺傷力之改造手槍一枝後，即未經許可同意受託藏放
    ，後並將該槍枝裝入黃色袋子後，置於南投縣埔里鎮興隆巷十四號木工外銷工廠
    角落置物桌下之油漆筒內。嗣於九十三年五月二十六日，員警據人檢舉得知甲○
    ○持有槍枝，且甲○○因另案違反毒品危害防制條例案件為警查獲到案，經其同
    意於該日十六時四十五分許，帶同警方前往上開地點之木工外銷工廠，經戴姓負
    責人同意搜索後在工廠角落置物桌下之油漆筒內黃色袋子中，扣得前開改造手槍
    一枝（含彈匣一個、槍枝管制編號0000000000號）。
二、案經南投縣政府警察局埔里分局報告臺灣南投地方法院檢察署檢察官偵查起訴。
　　理      由
一、訊據上訴人即被告甲○○對於右揭事實坦承不諱，並經證人乙○○警員到庭證述
    係有人檢舉被告持有槍枝等語屬實，復有搜索同意書、搜索、扣押筆錄、受理各
    類案件紀錄各一份、現場查獲照片六張在卷可稽（詳見偵查卷第一六頁、一七頁
    、二六頁、二九至三一頁），復有前揭改造手槍一枝扣案可佐。而扣案之改造手
    槍一枝（含彈匣一個、槍枝管制編號0000000000號），經送請內政部
    警政署刑事警察局鑑定結果，認係由仿BERETTA廠M9 型半自動手槍製造之玩具手
    槍換裝土造金屬槍管而成之改造手槍，機械性能良好，可擊發適用子彈，具有殺
    傷力，亦有內政部警政署刑事警察局九十三年六月七日刑鑑字第○九三○一一六
    六七○號槍彈鑑定書一份在卷可參（詳見偵查卷第四三至四六頁）。次查：被告
    於原審供稱：當初因畏懼呂碧山對伊不利，始未敢吐實等語在卷，而原審依被告
    所供稱呂碧山之年籍資料查詢結果，確有呂碧山此人（四十二年二月十四日生、
    南投縣埔里鎮人，已於九十三年五月十四日死亡），其年籍特徵與被告所供相符
    ，有法務部戶役政連結作業系統、刑案查詢表、全國刑案資料查註表各一份在卷
    可稽（詳見原審卷第九八至一○八頁），足認被告此部分供述，尚非無據。事證
    明確，被告犯行堪以認定，自應依法論科。
二、核被告甲○○所為，係犯槍砲彈藥刀械管制條例第十一條第四項未經許可寄藏可
    發射子彈具有殺傷力之改造手槍罪。又「寄藏」行為之受人委託代為保管，其保
    管之本身所為之「持有」，既係「寄藏」之當然結果，法律上自宜僅就「寄藏」
    行為為包括之評價，不應另就「持有」予以論罪（最高法院七十四年度台上字第
    三四○○號判例參照）。再公訴意旨雖以：被告於八十七年十月間某日自台中市
    第一廣場購買模型槍一枝（含彈匣一個）後，隨即在南投縣埔里鎮○○○路九十
    四號住處，未經許可以電鑽將該槍之槍管改造成具有殺傷力之改造手槍，因認被
    告涉犯槍砲彈藥刀械管制條例第十一條第一項罪嫌。公訴人認被告涉犯改造槍枝
    犯行，無非係以被告之自白為其證據；訊據被告否認有此部份犯行，辯稱：伊並
    未改造槍枝，扣案槍枝係由呂碧山所交付寄藏等語。按被告之自白，不得作為有
    罪判決之唯一證據，仍應調查其他必要之證據，以察其是否與事實相符，刑事訴
    訟法第一百五十六條第二項定有明文。經查：被告初於警詢中供稱：伊於八十七
    年十月間在自宅改造槍枝云云；繼於偵查中供稱：槍枝係伊於八十七年十月間在
    第一廣場購買後，在家中自行改造云云；續於原審準備程序中再稱：伊於八十七
    年十月間在第一廣場購買槍枝後，約於八十七年年底改造完成云云。依被告歷次
    供述改造槍枝之時點，不外於八十七年十月間至八十七年底之期間。然被告曾於
    八十四年間因傷害、恐嚇案件，經原審法院判處有期徒刑七月、四月（應執行有
    期徒刑九月）確定；又於八十四年間因違反肅清煙毒條例、麻醉藥品管理條例、
    竊盜、違反槍砲彈藥刀械管制條例案件，經原審法院分別判處有期徒刑三年二月
    、六月、七月、五月（應執行有期徒刑三年十一月）確定；再因違反槍砲彈藥刀
    械管制條例案件，經本院於八十五年一月十一日判處有期徒刑四月確定；嗣經本
    院就上述各罪裁定應執行有期徒刑四年九月確定；嗣於八十五年三月一日起即入
    監服刑，直至八十八年六月十一日始縮短刑期假釋出監等情，有臺灣南投地方法
    院檢察署刑案資料查註紀錄表、臺灣高等法院被告全國前案紀錄表及法務部在監
    在押資料表各一份附卷可參，足見公訴人所舉被告前揭改造槍枝之自白，顯與事
    實不符，要難據為認定被告改造槍枝犯行之依據。此外，復查無其他積極證據（
    如相關改造工具等）證明扣案槍枝確為被告本人所改造，此部分事實自難證明。
    公訴人雖認被告係犯同條第一項之未經許可製造可發射子彈具有殺傷力之改造手
    槍罪，然此部分事實尚難證明，惟原起訴範圍事實本含有非法製造槍枝而持有之
    部分（僅不另論罪），而持有之原因究為改造或寄藏，尚屬同一基本事實，本院
    自得逕予變更起訴法條審理。又查：被告曾於八十四年間因傷害、恐嚇案件，經
    原審法院判處有期徒刑七月、四月（應執行有期徒刑九月）確定；又於八十四年
    間因違反肅清煙毒條例、麻醉藥品管理條例、竊盜、違反槍砲彈藥刀械管制條例
    案件，經原審法院分別判處有期徒刑三年二月、六月、七月、五月（應執行有期
    徒刑三年十一月）確定；再因違反槍砲彈藥刀械管制條例案件，經本院於八十五
  年一月十一日判處有期徒刑四月確定；嗣經本院就上述各罪裁定應執行有期徒刑
    四年九月確定。其服刑後曾於八十八年六月十一日假釋出監，惟因於八十五年間
    所犯違反槍砲彈藥刀械管制條例案件，經原審法院判處有期徒刑八月確定，經將
    假釋撤銷，復與經撤銷假釋之殘刑二年六月九日接續執行，甫於九十一年十一月
    六日縮短刑期執行完畢，有臺灣南投地方法院檢察署刑案資料查註紀錄表、臺灣
    高等法院被告全國前案紀錄表各一紙在卷可考，其於有期徒刑執行完畢五年內再
    犯本件有期徒刑以上之罪，係屬累犯，應依刑法第四十七條規定加重其刑。末按
    ：又槍砲彈藥刀械管制條例於中華民國九十三年六月二日經總統華總一義字第０
    ９３００１０６９８１號令修正公布第６－１、條條文；並增訂第５－２條條
    文，惟該條例第十一條第四項並未經修正，自無新舊法律輕重比較之問題，併予
    敘明。
三、原審因而適用刑事訴訟法第三百條，槍砲彈藥刀械管制條例第十一條第四項，刑
    法第十一條前段、第四十七條、第四十二條第二項、第三十八條第一項第一款，
    罰金罰緩提高標準條例第二條，現行法規所定貨幣單位折算新臺幣條例第二條規
    定，並審酌被告有槍砲、竊盜、麻藥、煙毒、妨害自由（恐嚇）等多項前科（有
    卷附臺灣南投地方法院檢察署刑案資料查註紀錄表、臺灣高等法院被告全國前案
    紀錄表可參），素行甚為不佳，仍不知警惕，猶非法寄藏改造槍枝，對社會治安
    造成潛在威脅、且犯後坦承犯行之態度等一切情狀，量處被告有期徒刑壹年陸月
    ，併科罰金新臺幣參萬元；並就罰金部分諭知易服勞役之折算標準；復敘明扣案
    之具有殺傷力之改造手槍一枝（含彈匣一個、槍枝管制編號000000000
    0號），為違禁物，應依刑法第三十八條第一項第一款規定，併予宣告沒收。核
    原判決認事用法均無違誤，量刑亦稱妥適。被告上訴意旨雖謂：伊是請太太藍世
    米去警局替伊自首云云；選任辯護人另聲請本院傳喚證人藍世米、秘密證人Ａ１
    用以證明被告所辯之情。然經本院傳喚證人乙○○警員到庭證述：秘密證人Ａ１
    之警詢筆錄係由伊製作，依照筆錄內容Ａ１是要舉發被告持有槍枝等語甚明。而
    其對選任辯護人之詰問則陳稱：「（卷內秘密證人Ａ１〈請審判長提示警訊筆錄
    〉，該份筆錄是否你製作？）是的」、「（當初到場有幾個人？）二、三個」、
    「（在法庭旁聽席上的人是被告的太太，你是否認識？〈當庭指認〉我認識」、
    「（他是否陪同秘密證人Ａ１到場？）是，他是陪同Ａ１到警局的」、「（你是
    否知道被告太太在現場做什麼？）我當時就是製作A1的筆錄」、「（你是否知悉
    被告的太太在現場有說什麼或做什麼，為何她會在現場？）當時我是針對Ａ１舉
    發的部分製作筆錄，其他的人在做什麼我不知道」、「（你製作筆錄當時為何會
    有其他人員在現場？）他沒有在我製作筆錄的現場，與我製作筆錄的地方有相隔
    點距離」等語，亦無足以證明被告所稱之藍世米或秘密證人A1有代被告向警方自
    首之意思。而證人乙○○係負責製作秘密證人Ａ１警詢筆錄之人，對於秘密證人
    Ａ１是否有代被告自首之意思，當知之甚稔，其復已明確結證如上，顯見秘密證
    人Ａ１確無代被告自首之情形存在，被告所辯顯係圖減輕刑責之詞，並非可採；
    而此部份業已明確，亦無傳喚秘密證人A1或藍世米到庭詰問之必要。被告上訴意
    旨所為指摘，顯無可取，為無理由，應予駁回。
據上論結，應依刑事訴訟法第三百六十八條，判決如主文。
本案經檢察官丙○○到庭執行職務。
中      華      民      國　    九十三     年    十二     月    十六　　日
                                臺灣高等法院臺中分院刑事第四庭
                                      審判長法  官　洪　耀　宗
                                            法　官　劉　登　俊
                                            法　官  江　德　千
右正本證明與原本無異。
如不服本判決應於收受送達後十日內向本院提出上訴書狀，其未敘述上訴之理由者並
得於提起上訴後十日內向本院補提理由書（均須按他造當事人之人數附繕本）。
　　　　　　　　　　　　　　　　　　　　　　書記官  吳　麗　琴
中      華      民      國　    九十三     年    十二     月    十七　　日
【附錄本案論罪科刑法條】
槍砲彈藥刀械管制條例第十一條第四項：
未經許可，持有、寄藏或意圖販賣而陳列第一項所列槍砲者，處一年以上七年以下有
期徒刑，併科新臺幣七百萬元以下罰金。
                      　　　　　　　　　　　　　　　　　　　　　　　　　Ｒ
